【裁判字號】    97,毒抗,435
【裁判日期】    971210
【裁判案由】    觀察、勒戒
【裁判全文】
臺灣高等法院臺南分院刑事裁定         97年度毒抗字第435號
抗  告  人
即  被  告  甲○○
上列抗告人因施用毒品聲請觀察、勒戒案件，不服臺灣嘉義地方
法院中華民國97年11月17日裁定（97年度毒聲字第326號，原檢
察官聲請案號：97年度毒偵字第1521號）提起抗告，本院裁定如
下：
    主  文
抗告駁回。
    理  由
一、本件抗告意旨以：抗告人未吸食安非他命，僅曾接受醫生處
    方，原審裁定認抗告人於採尿前5日內之某時在某地吸食安
    非他命，與事實不符，抗告人確受有冤屈，為此提起抗告云
    云。
二、查原審檢察官聲請意旨略以：被告甲○○基於施用第二級毒
    品甲基安非他命之犯意，於民國97年7月24日日下午2時25分
    許為警採尿前回溯5日（聲請書誤載為96小時）內某時，在
    不詳地點，以不詳方式，施用第二級毒品甲基安非他命（聲
    請書誤載為安非他命）1次，嗣為警查獲後，經其同意採尿
    送驗結果，呈甲基安非他命陽性及安非他命陽性反應，有正
    修科技大學超微量研究科技中心檢驗報告及尿液代號與真實
    姓名對照表在卷可稽，足見被告確有施用第二級毒品犯行，
    依毒品危害防制條例第20條第1項規定，聲請裁定令被告入
    勒戒處所觀察、勒戒；經原審法院審核認檢察官之聲請為屬
    有據而裁定准許。
三、按犯毒品危害防制條例第10條之罪者，檢察官應先將被告送
    勒戒處所觀察、勒戒，其期間不得逾1月，毒品危害防制條
    例第20條第1項定有明文。
四、查被告甲○○於前揭時、地為警查獲後，經警採集其尿液送
    驗，經送正修科技大學超微量研究科技中心以酵素免疫分析
    法（EIA）初步檢驗及以氣相層析質譜儀法（GC／MS）確認
    檢驗結果，發現確有「甲基安非他命陽性及安非他命陽性反
    應」，有該中心檢驗報告及尿液代號與真實姓名對照表在卷
    可稽。又以氣相層析質譜儀分析法進行確認者，均不致產生
    偽陽性反應，有行政院衛生署管制藥品管理局92年6月20日
    管檢字第0920004713號函影本在卷可稽。另按甲基安非他命
    施用後，一般於尿液中可檢出之最大時限為施用後1至5天，
    亦有行政院衛生署管制藥品管理局92年3月10日管檢字第092
    0001495號函影本附卷可稽（見原審卷第8、9頁），堪認被
    告確有於上開時間（不含公權力拘束期間）施用第二級毒品
    甲基安非他命之犯行。至被告雖辯稱：可能係因其曾服用基
    督教醫院開立藥物，致尿液檢驗報告呈毒品陽性反應云云。
    查臺灣嘉義地方法院檢察署為此函詢財團法人嘉義基督教醫
    院（下稱嘉義基督教醫院），關於該醫院開立之慢性病連續
    處方籤，由患者服用該等藥物後，尿液中是否會代謝產生第
    二級毒品安非他命類陽性反應，經嘉義基督教醫院以97年10
    月14日嘉基醫字第971000121號函覆謂：「本院97年8月21日
    所開立予病患甲○○之慢性病連續處方籤，此份慢性病連續
    處方籤內之藥品不含安非他命類似物，應不致干擾安非他命
    之檢驗結果」（見偵查卷第14頁）。原審法院復函詢嘉義基
    督教醫院，關於抗告人甲○○是否於97年7月24日就診及所
    開立藥品是否與97年8月21日慢性病連續處方籤藥品相同等
    情，經該醫院函覆以：「(1)病患甲○○97年度於97年4月16
    日、97年5月26日、97年6月30日、97年7月14日、97年7月24
    日有取藥紀錄。(2)病患甲○○於97年8月21日前一次就診日
    為97年8月18日。(3)病患甲○○97年7月24日的處方單與97年
    8月21日的處方單有兩種藥物不同…」；原審函詢關於該醫
    院於97年7月24日前開立與抗告人甲○○服用之藥物是否含
    有安非他命或甲基安非他命成分，致其尿液檢驗呈安非他命
    及甲基安非他命陽性反應等情，經該醫院再函覆復謂：「經
    查病患甲○○自97年1月起至同年7月24日期間開立予被告之
    藥物，並不含安非他命、甲基安非他命或其類似物，故應不
    致干擾安非他命之檢驗結果」，此分別有嘉義基督教醫院97
    年11月5日嘉基醫字第971100008號函、97年11月10日嘉基醫
    字第971000121號函在卷可憑（見原審卷第16、17頁）。是
    被告於遭查獲採尿前，若曾服用嘉義基督教醫院開立藥物，
    亦不致使其尿液檢驗報告呈「甲基安非他命陽性及安非他命
    陽性反應」，則被告上開辯解，顯係卸責之詞，不足採信，
    其有施用第二級毒品之犯行，洵可認定。
五、綜上，被告確有施用第二級毒品甲基安非他命之犯行，其事
    證明確，原審因而認檢察官之聲請為正當，依毒品危害防制
    條例第20條第1項之規定，裁定將抗告人送勒戒處所觀察、
    勒戒。本院經核其認事用法俱無不合。抗告意旨指摘原裁定
    不當，為無理由，應予駁回。
據上論結，應依刑事訴訟法第412條，裁定如主文。
中    華    民    國    97    年    12    月    10    日
                  刑事第一庭    審判長法  官  黃崑宗
                                      法  官  夏金郎
                                      法  官  王明宏
以上正本證明與原本無異。
不得再抗告。
                                      書記官  黃全忠
中    華    民    國    97    年    12    月    11    日


司法院資訊處製作；財團法人民間司法改革基金會備份。
